【裁判字號】    99,訴,109
【裁判日期】    990604
【裁判案由】    違反毒品危害防制條例
【裁判全文】
臺灣屏東地方法院刑事判決               99年度訴字第109號
公  訴  人  台灣屏東地方法院檢察署檢察官
被      告  甲○○
上列被告因違反毒品危害防制條例案件，經檢察官提起公訴（98
年度毒偵字第2074號），茲因被告就被訴事實為有罪之陳述，經
告知簡式審判程序意旨，並聽取公訴人及被告之意見後，本院合
議庭裁定由受命法官獨任依簡式審判程序審理，判決如下：
    主  文
甲○○施用第一級毒品，處有期徒刑陸月，如易科罰金，以新臺
幣壹仟元折算壹日。扣案之海洛因壹包（驗後淨重0.009 公克）
、沾黏海洛因成分之注射針筒壹支均沒收銷燬。
    事  實
一、甲○○前於95年間因施用毒品案件，經本院以95年度毒聲字
    第233 號裁定送觀察、勒戒，認有繼續施用毒品之傾向，經
    本院以95年度毒聲字第304 號裁定送強制戒治後，於96年9
    月16日執行完畢出監，並經臺灣屏東地方法院署檢察官於97
    年1 月2 日以97年度戒毒偵字第1 號為不起訴處分確定。
二、詎甲○○仍不知悔改，基於施用第一級毒品海洛因之犯意，
    於98年12月4 日上午11時30分許，在屏東縣萬丹鄉○○村○
    ○路18號住處，以針筒注射之方式，施用第一級毒品海洛因
    1 次。嗣於98年12月4 日上午11時50分許，在屏東縣萬丹鄉
    ○○村○○路與崙頂路口，因未戴安全帽為警攔檢，經警員
    發現其右手背有明顯之注射針孔痕跡，懷疑其注射毒品，甲
    ○○始將其口袋內之海洛因1 小包（驗後淨重0.009 公克）
    及注射針筒1 支交出，並經其同意接受採尿送驗，其尿液中
    檢出海洛因代謝後之嗎啡陽性反應，始知悉上情。
三、案經屏東縣政府警察局屏東分局報告台灣屏東地方法院檢察
    署檢察官偵查起訴。
    理  由
一、本件被告所犯係死刑、無期徒刑、最輕本刑為3 年以上有期
    徒刑以外之罪，其於本院準備程序中就前揭被訴事實為有罪
    之陳述，經受命法官告知簡式審判程序之旨，並聽取其與公
    訴人之意見後，本院認無不得或不宜改依簡式審判程序進行
    之處，爰依刑事訴訟法第273 條之1 第1 項、第284 條之1
    ，本院合議庭裁定由受命法官獨任依簡式審判程序審理；又
    簡式審判程序之證據調查，依刑事訴訟法第273 條之2 規定
    ，不受同法第159 條第1 項審判外陳述排除之限制，再被告
    對於卷內之各項證據，亦不爭執證據能力，故卷內所列之各
    項證據，自得作為證據，合先敘明。
二、上揭事實，業據被告甲○○於本院審理時坦承不諱，而被告
    為警所採集之尿液檢體，經送請台灣檢驗科技股份有限公司
    檢驗，結果呈嗎啡陽性反應，有該公司濫用藥物尿液檢驗報
    告1 份在卷可稽。足認被告上開自白顯與事實相符，堪信為
    真實。本件事證明確，被告犯行應可認定。
三、按海洛因係毒品危害防制條例第2 條第2 項第1 款所定之第
    一級毒品，不得非法持有、施用。故核被告甲○○所為，係
    犯毒品危害防制條例第10條第1 項施用第一級毒品罪。
四、爰審酌被告曾因施用毒品經送觀察勒戒處所施以勒戒後，仍
    未能戒斷其施用毒品之惡習，足見其陷溺已深，惟因施用毒
    品僅係戕害其自己身心並無加害他人，此次施用毒品次數僅
    1 次，並有輕度精神障礙（有殘障手冊影本1 紙），且於犯
    罪後即接受美沙冬之戒癮治療，此有安泰醫院之診斷證明書
    1 紙附卷足憑，及其犯罪後坦承犯行、態度尚稱良好等一切
    情狀，量處如主文所示之刑，並定其易科罰金之折算標準。
    扣案之海洛因毒品1 包，含有海洛因成分，有高雄市立凱旋
    醫院濫用藥物成品檢驗鑑定書1 紙附卷，及扣案之注射針筒
    1 支業經被告自承用以供施用毒品犯罪使用，針筒內所沾黏
    之海洛因，顯已析離不易，此觀卷附法務部調查局93年3 月
    19日調科壹字第09300113060 號函文意旨自明，應與所沾黏
    之毒品併同處分，均依毒品危害防制條例第18條第1 項前段
    ，沒收銷燬之。
據上論斷，應依刑事訴訟法第273 條之1第1項、第299 條第1 項
前段，毒品危害防制條例第10條第1 項、第18條第1 項前段，刑
法第11條、第41條第1 項，判決如主文。
本案經檢察官李秀玲到庭執行職務。
中    華    民    國    99    年    6    月    4      日
                  刑事第二庭  法  官  簡光昌
以上正本證明與原本無異。
如不服本判決應於收受判決後10日內向本院提出上訴書狀，並應
敘述具體理由；其未敘述上訴理由者，應於上訴期間屆滿後20日
內向本院補提理由書（均須按他造當事人之人數附繕本）「切勿
逕送上級法院」。
中    華    民    國    99    年    6     月    4     日
                              書記官  黃佳惠
本案論罪科刑法條：
毒品危害防制條例第10條第1項
施用第一級毒品者，處六月以上五年以下有期徒刑。

司法院資訊處製作；財團法人民間司法改革基金會備份。
